臺灣高等法院臺南分院刑事裁定
111年度抗字第245號
抗  告  人  
即 受刑 人  顏榮星


                   (現另案於法務部○○○○○○○○○○                      ○執行中)
上列抗告人因詐欺等案件，不服臺灣臺南地方法院中華民國111
年2月10日定應執行刑之裁定（111年度聲字第207號），提起抗
告，本院裁定如下：
    主  文
抗告駁回。
    理  由
一、原裁定意旨略以：抗告人即受刑人顏榮星犯如附表所示各罪
    ，分別經附表所示本院及臺灣臺南地方法院判處如附表所示
    之刑，並確定在案。又抗告人所犯如附表編號2至15所示之
    罪，均係於附表編號1所示之臺灣臺南地方法院108年度簡字
    第3430號判決確定日（即民國「109年2月4日」）以前所犯
    ，有各該裁判書及臺灣高等法院被告前案紀錄表在卷可稽。
    茲聲請人以臺灣臺南地方法院為犯罪事實最後判決之法院，
    聲請定其應執行之刑，於法尚無不合。又抗告人附表編號1
    之犯行，雖已於109年12月16日執行完畢，惟合於定應執行
    刑要件，仍應定其應執行刑，已執行部分，再由檢察官依法
    扣除。另本件聲請人因抗告人未請求將本院109年度上易字
    第350、351、352、353、354、355號刑事判決之有期徒刑得
    易科罰金部分與不得易科罰金部分合併定應執行刑，因而聲
    請人僅就有期徒刑得易科罰金部分聲請定應執行刑，合於刑
    法第50條第1項前段之規定，是以應僅就前開刑事判決中之
    有期徒刑得易科罰金部分定應執行刑。至於本院109年度上
    易字第350、351、352、353、354、355號刑事判決中尚有有
    期徒刑不得易科罰金部分之應執行刑1年5月，不在本件定應
    執行刑之聲請範圍，併予指明。又經綜合上開各節，認本件
    聲請人之聲請合於定應執行刑要件，兼審酌受刑人犯罪時間
    、犯罪型態、侵害法益及品行等因素，依法定其應執行刑為
    有期徒刑5年，如易科罰金，以新臺幣(下同)1,000元折算1
    日等語。
二、抗告意旨略以：抗告人所犯如附表編號1至15所示之罪刑，
    經原審法院裁定應執行有期徒刑5年，如易科罰金，以1,000
    元折算1日。惟抗告人所犯諸案有多數係抗告人主動向警方
    自首、自白，顯見抗告人犯後態度良好，有改過自新之心，
    且抗告人所犯多案，皆為分案判決，合併所定之應執行刑刑
    度過高；又抗告人乃家中獨子，且為家中之經濟支柱，雙親
    皆已83歲，母親為長期洗腎病患，父親又為失智患者，抗告
    人在監時雙親頓失依靠，請體恤抗告人之情，改為較輕刑度
    之應執行刑等語。
三、按刑法第51條第5款規定：「數罪併罰，宣告多數有期徒刑
    者，應於各刑中之最長期以上，各刑合併之刑期以下，定其
    應執行之刑期，但不得逾30年。」係採限制加重主義，就俱
    發各罪中，以最重之宣告刑為基礎，由法院參酌他罪之宣告
    刑，裁量加重定之，上揭不得逾法定之30年最高限制，即法
    理上所稱之外部性界限。次按法律上屬於自由裁量之事項，
    雖非概無法律性之拘束，以法院就宣告刑自由裁量權之行使
    而言，應受比例原則、公平正義原則之規範，並謹守法律秩
    序之理念，體察法律之規範目的，使其結果實質正當，俾與
    立法本旨相契合，亦即合於裁量之內部性界限。從而，倘若
    符合此內、外部性之界限，當無違法、失當可指（最高法院
    106年度台抗字第469號裁定意旨參照）。　　
四、經查：抗告人因犯如附表編號1至15所示詐欺及竊盜等罪，
    經法院分別判處如附表編號1至15所示之刑(除如附表編號1
    至15「宣告刑」欄，均應補充「如易科罰金，以新臺幣壹仟
    元折算壹日」、如附表編號15「犯罪日期」欄應更正為「10
    8年9月14日」、如附表編號2至10備註欄應更正為「雲林地
    檢110年度執字第2073號〈編號2至10經本院109年度上易字第
    350、351、352、353、354、355號刑事判決，判處應執行有
    期徒刑3年7月，如易科罰金，以1,000元折算1日確定〉」、
    如附表編號11至14備註欄應更正為「雲林地檢110年度執緝
    字第172號〈編號11至14經本院109年度上易字第414號刑事判
    決，判處應執行有期徒刑1年，如易科罰金，以1,000元折算
    1日確定〉」外，餘詳如附表所示），均經確定在案，此有如
    附表編號1至15所示各該刑事判決及臺灣高等法院被告前案
    紀錄表在卷可憑。因上述罪刑合乎數罪併罰之要件，經檢察
    官向原審法院聲請定其應執行刑，原審法院審核後，認檢察
    官之聲請為正當，而裁定如附表編號1至15所示各罪所處之
    刑，定其應執行刑為有期徒刑5年，如易科罰金，以1,000元
    折算1日。又抗告人所犯如附表編號2至10所示之罪，曾經本
    院以109年度上易字第350、351、352、353、354、355號刑
    事判決，判處應執行有期徒刑3年7月，如易科罰金，以1,00
    0元折算1日確定；如附表編號11至14所示之罪，曾經本院以
    109年度上易字第414號刑事判決，判處應執行有期徒刑1年
    ，如易科罰金，以1,000元折算1日確定，有上開刑事判決及
    臺灣高等法院被告前案紀錄表附卷足參。是本件定應執行刑
    ，除不得逾越刑法第51條第5款所定法律之外部界限，即不
    得重於如附表編號1至15所示各罪加計之總和外，亦應受內
    部界限之拘束，即不得重於前揭所定之執行刑有期徒刑3年7
    月、1年，及未定應執行部分即附表編號1、15所示之刑有期
    徒刑4月、4月加計後之總和，即不得逾有期徒刑5年3月。原
    審裁定以抗告人所犯如附表編號1至15所示各罪之宣告刑為
    基礎，合併定其應執行刑有期徒刑5年，係在如附表編號1至
    15所示罪刑中之最長刑期有期徒刑6月以上，前述有期徒刑5
    年3月以下，並未逾越刑法第51條第5款所定之方法與範圍，
    從形式上觀察，並未逾越法律外部性界限及定執行刑之恤刑
    目的。另兼衡罪責相當、特別預防之刑罰目的，審酌抗告人
    所犯如附表所示各罪反應出之人格、犯罪傾向，並衡酌整體
    犯罪過程各罪彼此間之關聯性（個別犯行之時間、空間、各
    行為所侵害法益之專屬性或同一性、數罪對法益侵害之加重
    效應等），及定應執行刑之限制加重原則等情狀綜合判斷，
    亦無違反法律內部性界限之情事，原審裁定自難認其裁量權
    之行使，有何違法或不當之處。至如附表編號1所示之罪所
    示之刑有期徒刑4月，固已於109年12月16日執行完畢(本件
    聲請書之附表編號1「備註」欄並已載明〈已執畢〉)等情，有
    臺灣高等法院被告前案紀錄表附卷可參，然此僅屬檢察官指
    揮執行時應予扣除之問題，與得否定應執行刑無涉；另於本
    院109年度上易字第350、351、352、353、354、355號刑事
    判決中尚有有期徒刑不得易科罰金部分之應執行刑1年5月，
    未據聲請人一併聲請定應執行刑，不在本件定應執行刑之範
    圍，併予敘明。綜上，抗告意旨，指摘原審裁定未適法為執
    行刑裁量權之行使，揆諸上揭說明，其抗告為無理由，應予
    駁回。
五、據上論斷，應依刑事訴訟法第412條，裁定如主文。
中　　華　　民　　國　　111 　年　　3 　　月　　29　　日
                  刑事第四庭    審判長法　官  郭玫利
                                      法　官  曾子珍
                                      法　官  陳金虎
以上正本證明與原本無異。
不得再抗告。
　　　　　　　　　　　　　　　　　　　書記官  蘇文儀　　
中　　華　　民　　國　　111 　年　　3 　　月　　29　　日